【裁判字號】    95,判,457
【裁判日期】    950406
【裁判案由】    徵收補償
【裁判全文】
最  高  行  政  法  院  判  決
                                     95年度判字第00457號
再 審原 告  乙○○
再 審被 告  高雄縣岡山地政事務所
代  表  人  甲○○
上列當事人間因徵收補償事件，再審原告對於中華民國93年3月
18日本院93年度判字第00277號判決，提起再審之訴。本院判決
如下：
    主  文
再審之訴駁回。
再審訴訟費用由再審原告負擔。
    理  由
一、按行政訴訟法第273條第1項第1款所稱適用法規顯有錯誤，
    係指原判決所適用之法規與該案應適用之現行法規相違背，
    或與解釋判例有所牴觸者而言。至於法律上見解之歧異，再
    審原告對之縱有爭執，要難謂為適用法規顯有錯誤，而據為
    再審之理由。
二、本件再審原告原有坐落高雄縣岡山鎮○○段310之3地號土地
    （下稱系爭土地），經高雄縣政府於89年10月間公告徵收。
    再審原告以系爭土地公告現值未予調高，於90年4月間提出
    異議，經再審被告函復後提起訴願，遭訴願決定不受理，遂
    向高雄高等行政法院提起行政訴訟（其中撤銷訴訟部分，經
    高雄高等行政法院裁定駁回，不予贅述），請求再審被告調
    高系爭土地公告現值，並加四成作為徵收補償地價。經高雄
    高等行政法院90年度訴字第1870號判決（下稱原審判決）認
    為起訴為無理由，諭知駁回起訴。再審原告提起上訴，經本
    院93年度判字第277號判決（下稱原判決）認為上訴為無理
    由，諭知駁回上訴。
三、再審原告現認原判決有行政訴訟法第273條第1項第1款之再
    審事由，提起再審之訴。其意旨略謂：系爭土地公告現值之
    產生，應依平均地權條例及地價調查估計規則規定之程序。
    公共設施保留地之徵收補償地價，應依平均地權條例施行細
    則第63條規定計算。再審被告以徵收約34公頃土地之算術平
    均值作為非建地補償標準，不合土地實值。原判決未依上開
    法規審酌再審被告所提補償價格，有消極不適用法規之違法
    。且原判決依89年新公布之土地徵收條例第30條第1項及內
    政部75年10月15日台內地字第446104號函釋說明公共設施保
    留地之徵收補償標準，就再審被告不依平均地權條例施行細
    則第63條規定計算之違法，未提出合法說明，亦有違誤等語
    。
四、再審被告答辯意旨略謂：系爭土地於徵收前為交通用地，係
    屬都市計畫公共設施保留地，乃依平均地權條例第10條及土
    地徵收條例第30條規定，按照毗鄰非公共設施保留地之地價
    平均計算補償，並無違誤。再審意旨所述均於前訴訟程序提
    出，為鈞院判決指駁不採，不得據為再審理由等語。
五、經核本件並無再審原告所指之再審事由。查再審原告所有系
    爭土地於89年10月間經公告徵收時土地徵收條例已公布施行
    ，原判決說明系爭土地被徵收前為交通用地之公共設施保留
    地，其徵收補償地價應依平均地權條例第10條及土地徵收條
    例第30條第1項規定，以毗鄰非公共設施保留地之平均公告
    土地現值計算，並無不合。又原判決論述所謂毗鄰之非公共
    設施保留地，係指整個徵收區段以外的毗鄰非公共設施保留
    地，而非指被徵收土地之毗鄰土地或係僅指與被徵收土地距
    離最近之徵收區段以外之毗鄰土地。且以再審原告所引平均
    地權條例施行細則第63條，係規定公共設施保留地地價之辦
    理方式，共計五款，係由內政部75年10月15日台內地字第44
    6104號函示執行平均地權條例第10條規定辦理方式予以明文
    規定。其規定亦係依該函所示「算術平均數」為非保留地之
    平均公告土地現值，並不採加權平均值作為計算標準。再審
    原告主張平均公告土地現值應採「加權平均值」作為計算標
    準，即以毗鄰系爭土地最近之非公共設施保留地共8筆為依
    據，核無足採。並以再審原告爭執者為徵收補償地價偏低，
    與系爭土地公告現值登載錯誤予以更正無涉，毋庸論究登載
    錯誤之更正等等。已然就再審意旨所指，說明不採理由。其
    就原審判決確定之事實適用法規，並無與該案應適用之法規
    相違背，或與解釋判例有所牴觸之情事。再審意旨猶為主張
    ，無非一己歧異之法律上見解，依前述說明，難據為再審理
    由。原判決並無再審原告所指之再審事由，再審之訴應予駁
    回。
據上論結，本件再審之訴為無再審理由，依行政訴訟法第278條
第2項、第98條第3項前段，判決如主文。
中    華    民    國    95    年    4     月    6     日
                  第五庭審判長法  官  蔡  進  田
                              法  官  黃  合  文
                              法  官  吳  明  鴻
                              法  官  林  茂  權
                              法  官  鄭  小  康
以  上  正  本  證  明  與  原  本  無  異
中    華    民    國    95    年    4     月    6     日
                              書記官  邱  彰  德


司法院資訊處製作；財團法人民間司法改革基金會備份。
